【裁判字號】    90,自,381
【裁判日期】    900906
【裁判案由】    侵占
【裁判全文】
臺灣臺中地方法院刑事判決                            九十年度自字第三八一號
    自  訴  人  立昌小客車租賃有限公司  設台中市○○路四之十五之一號
    代  表  人  謝金華
    被      告  甲○○
右列被告因侵占案件，經自訴人提起自訴，本院判決如左：
    主  文
甲○○意圖為自己不法之所有，而侵占自己持有他人之物，累犯，處有期徒刑陸月，
如易科罰金，以參佰元折算壹日。
    事  實
一、甲○○前曾於民國（下同）八十九年間因向小客車租賃公司承租自用小客車不依
    期返還，經本院於八十九年十一月二日，以八十九年度自字第六三一號判處有期
    徒刑六月確定，於八十九年十二月一日入監執行，甫於九十年三月二十四日執行
    完畢。竟仍不知悔改警惕，復於九十年五月二十一日晚上九時四十五分許，至台
    中市○○路四之十五之一號立昌小客車租賃有限公司（下稱立昌租車公司）承租
    車號Ｘ二─二一三二號自用小客車一輛，約定租期一天，租金每天新台幣（下同
    ）一千五百元，乃甲○○於租期屆滿後，未向立昌租車公司表示續租之意，竟意
    圖為自己不法之所有，將上開租得之小客車易持有為所有而予侵占入己，且迭經
    立昌租車公司多方聯繫催討，並以存證信函催告均仍置之不理。嗣於九十年六月
    二日，始經立昌公司於台中市○○○路與成功路口尋獲該車。
二、案經立昌租車公司提起自訴。
    理  由
一、訊據被告甲○○固坦承有承租上開車輛等情不諱，惟矢口否認有何侵占之犯行，
    辯稱：伊有事將車開到高雄辦事，自訴人之名片已經不見，無法與自訴人聯絡，
    九十年六月二日當天伊幫朋友搬家，所以將車停在台中市○○○路與成功路口云
    云。惟查右揭犯罪事實，業據自訴人立昌租車公司之代表人謝金華及職員乙○○
    到庭指述綦詳，並有租車契約影本、台中市政府營利事業登記證影本、郵局存證
    信函收執單影本等附卷可稽。次查被告於租得該車後，逾期非但未與自訴人表示
    續租之意，且於自訴人打電話聯絡時將行動電話關機，雖有收到自訴人催其還車
    之存證信函，然仍置之不理，自訴人前往其住處找尋，被告家人表示被告前曾發
    生過同樣事情（按即本院八十九年度自字第六三一號判決）而不再管被告事情，
    嗣於右述時地始經自訴人尋回該車，參以被告於租約期滿而不與自訴人聯絡且於
    自訴人尋獲該車當日，被告人車均在台中市○○路，乃竟不前往近在咫尺之台中
    市○○路立昌租車公司表示續租該車之意或補繳租金及其前曾因同一性質之事件
    經法院判處徒刑，對於其此舉應屬犯罪行為當知之甚詳等情以觀，益徵被告顯有
    侵占該車之不法所有意圖至為灼然。綜上所述，被告前開所辯，應係飾卸之詞，
    難以採憑。本件事證明確，被告犯行洵堪認定。
二、核被告甲○○所為，係犯刑法第三百三十五條第一項之普通侵占罪。又被告甲○
    ○前曾於八十九年間因向小客車租賃公司承租自用小客車不依期返還，經本院於
    八十九年十一月二日，以八十九年度自字第六三一號判處有期徒刑六月確定，於
    八十九年十二月一日入監執行，甫於九十年三月二十四日執行完畢，有臺灣臺中
    地方法院檢察署刑案資料查註紀錄表及臺灣高等法院被告全國前案紀錄表各一紙
    附卷可按，其於五年內再犯本件有期徒刑以上之罪，為累犯，應依刑法第四十七
    規定加重其刑。爰審酌被告之品行、犯罪之動機、手段、所生損害、曾犯同一性
    質之罪於甫執行完畢再犯罪及尚未與自訴人和解之犯罪後態度等一切情狀，量處
    如主文所示之刑，並諭知易科罰金之折算標準，以示懲儆。
據上論斷，依刑事訴訟法第三百四十三條、第二百九十九條第一項前段、刑法第三百
三十五條第一項、第四十七條、第四十一條第一項前段、罰金罰鍰提高標準條例第一
條前段、第二條，判決如主文。
中      華      民      國      九十      年      九      月      六    日
                                臺灣臺中地方法院刑事第一庭
                                    法  官  簡  賢  坤
右正本證明與原本無異。
如不服本判決，應於送達後十日內向本院提出上訴狀 （須附繕本） ，上訴於台灣高
法院台中分院。
                                    書記官
中      華      民      國      九十      年      九      月      六    日
附錄法條：
刑法第三百三十五條第一項：意圖為自己或第三人不法之所有，而侵占自己持有他人
                          之物者，處五年以下有期徒刑、拘役或科或併科一千元
                          以下罰金。


司法院資訊處製作；財團法人民間司法改革基金會備份。
